【裁判字號】    95,毒抗,42
【裁判日期】    950126
【裁判案由】    毒品危害防制條例
【裁判全文】
臺灣高等法院刑事裁定                  95年度毒抗字第42號
抗  告  人
即  被  告  甲○○
上列抗告人因毒品危害防制條例案件，不服臺灣台北地方法院中
華民國95年1月2日裁定（95年度毒聲字第4號），提起抗告，本
院裁定如下：
    主  文
抗告駁回。
    理  由
一、原聲請意旨略以：被告甲○○基於施用第二級毒品安非他命
    之概括犯意，自民國93年10月間起（聲請書誤載為94年10月
    間），至94年10月14日17時50分許前96小時之某時止，連續
    在其前開住處施用第二級毒品安非他命，經警於94年10月14
    日17時50分許，在其前開住處查獲，爰依毒品危害防制條例
    第20條第1項及觀察勒戒處分執行條例第3條第1項規定，聲
    請裁定將被告送勒戒處所觀察、勒戒等語。
二、按安非他命為毒品危害防制條例第2條第2項第2款所列之第
    二級毒品，而犯該條例第10條第2項之施用第二級毒品罪者
    ，檢察官應聲請法院裁定，令被告入勒戒處所觀察、勒戒，
    其期間不得逾2月，同條例第20條第1項定有明文。
三、原裁定意旨略以：被告於94年10月14日17時50分許，經警在
    其前開住處查獲後所採集之尿液，經送鑑定結果，呈安非他
    命類陽性反應，此有臺灣檢驗科技股份有限公司濫用藥物尿
    液檢驗報告附卷可稽，並有安非他命施用工具吸食器1個、
    安非他命1小包（毛重0.4公克、淨重0.2公克）、安非他命
    殘渣袋5個足資佐證，而前開扣案之安非他命1小包，經台北
    市政府警察局南港分局以聯勤204廠製造之煙毒檢驗Ａ包試
    劑初步鑑驗結果，確呈安非他命反應，有該分局之毒品初步
    鑑驗報告單在卷可稽。按甲基安非他命經口服投與後，約70
    %於24小時內自尿中排出，約90%於96小時內自尿中排出，而
    其成分之檢出，與其投與方式、投與量、個人體質、採尿時
    間與檢測儀器之精密度等諸多因素有關，因此僅憑尿液中呈
    安非他命陽性反應，推算吸食時間距採集時間之長短，最長
    可能不會超過4日，亦有行政院衛生署藥物食品檢驗局81年2
    月8日（81）藥檢壹字001156號函可參，足認被告曾於94年
    10月14日17時50分許經警查獲之前4日內之某時分，在不詳
    處所，以不詳之方式施用第二級毒品安非他命一次至明，亦
    即，被告自93年10月間起，至94年10月14日17時50分許前96
    小時之某時止，有在其前開住處施用第二級毒品安非他命之
    犯行，堪以認定。原審依毒品危害防制條例第20條第1項、
    觀察勒戒處分執行條例第3條第1項，裁定被告送勒戒處所觀
    察、勒戒，經核於法並無不合。抗告意旨徒以伊並無施用第
    二級毒品，可能係因服用提神藥物、飲料，導致尿液中有安
    非他命之陽性反應云云，惟查：被告上開所採尿液送驗結果
    既有安非他命類陽性反應，復該結果係採用氣相層析質譜儀
    法進行確認，已足排除被告因服用藥物導致呈毒品偽陽性反
    應之可能，且被告既未陳明其服用提神藥物、飲料之名稱或
    成分，無從審認其服用後是否足致尿液檢體呈偽陽性反應，
    所辯難為被告有利之認定，抗告核無理由，應予駁回。
四、據上論斷，應依刑事訴訟法第412條，裁定如主文。
中    華    民    國    95    年    1     月    26    日
                  刑事第十四庭審判長法  官  蘇 隆 惠
                                    法  官  林 秀 鳳
                                    法  官  林 瑞 斌
以上正本證明與原本無異。
不得再抗告。
                                    書記官  邵 淑 津
中    華    民    國    95    年    1     月    26    日


司法院資訊處製作；財團法人民間司法改革基金會備份。
